【裁判字號】    89,簡上,40
【裁判日期】    891026
【裁判案由】    家庭暴力防治法
【裁判全文】
臺灣雲林地方法院刑事判決                          八十九年度簡上字第四號
    上  訴  人  臺灣雲林地方法院檢察署檢察官
    被      告  乙○○
右上訴人因被告違反家庭暴力防治法案件，不服本院北港簡易庭中華民國八十九年七
月十五日八十九年度港簡字第一二七號簡易判決（聲請案號：臺灣雲林地方法院檢察
署八十九年度偵字第二六二○號）提起上訴，及移送併案審理（八十九年度偵字第二
九八四號），本院判決如左：
    主  文
原判決撤銷。
乙○○連續違反法院依家庭暴力防治法第十三條所為遠離住居所之裁定，處有期徒刑
陸月，如易科罰金，以參佰元折算壹日。
    事  實
一、乙○○係陳金照、甲○○○之子，三人間具有家庭暴力防治法第三條第三款所定
    之家庭成員關係。乙○○前於民國八十九年五月十二日經台灣雲林地方法院依家
    庭暴力防治法第十三條規定，以八十八年度家護字第五○號民事通常保護令裁定
    令其不得對被害人陳金照及其家庭成員甲○○○實施身體或精神上不法侵害之行
    為，不得直接或間接對於被害人陳金照為騷擾、通話行為，且應在收受本裁定書
    時遷出被害人陳金照位於雲林縣東勢鄉○○村○○路四十八號住所，及應至少遠
    離上開住所二百公尺。詎乙○○於前揭民事通常保護令核發後，竟基於違反民事
    通常保護令之概括犯意，先於八十九年六月二十四日上午十時許，進入以陳金照
    前揭住所為中心起算二百公尺之範圍內，前往陳金照前揭住所，並於進入陳金照
    前揭住所後，將住所之鐵門關閉，使甲○○○無法進入，並於至陳金照前揭住所
    三樓之佛堂，將神像及祖先牌位，自神桌上搬至地面後，再進入陳金照房間內睡
    覺；又於八十九年七月十九日十二時許，進入以陳金照前揭住所為中心起算二百
    公尺之範圍內，前往陳金照前揭住所，而進入陳金照前揭住所。嗣於八十九年六
    月二十四日及八十九年七月十九日，先後經陳金照報警處理後，為警在陳金照前
    揭住所查獲。
二、案經甲○○○訴請雲林縣縣警察局台西分局報請臺灣雲林地方法院檢察署檢察官
    偵查起訴。
    理  由
一、訊據被告乙○○固坦認曾經收受前揭民事通常保護令，並於右揭時日，先後進入
    以陳金照前揭住所為中心起算之二百公尺範圍內，前往陳金照前揭住所等情，核
    與告訴人甲○○○指訴之情節相符。至被告雖辯稱：前揭民事通常保護令上記載
    伊應遠離雲林縣東勢鄉○○村○○路四十八號二百公尺並無道理云云。經查，被
    告若對前揭民事通常保護令裁定之內容有所不服，自應於前揭民事通常保護令尚
    未確定前，依家庭暴力防治法第十九條第一項之規定，另循民事途徑，對於前揭
    民事通常保護令提起抗告，若於前揭民事通常保護令確定之後，嗣後認為前揭民
    事通常保護令裁定之內容，有不當之處，亦應依同法第十四條第二項之規定，聲
    請法院撤銷或變更之，豈有僅因個人對於前揭民事通常保護令之內容有所不服或
    認有不當之處，即對司法機關依法核發之前揭民事通常保護令視若無睹，而任意
    違犯之理？被告前揭所辯，顯係卸責之詞，不足採信。本件事證明確，其犯行堪
    予認定。
二、核被告所為，係犯家庭暴力防治法第五十條第四款之違反保護令罪。其先後二次
    違反民事通常保護令之犯行，時間緊接，犯罪構成要件相同，顯係基於概括之犯
    意反覆為之，應依連續犯之規定論以一罪並加重其刑。原審以被告之犯行，罪證
    明確予以論罪科刑，固非無見，惟查，原審就被告於八十九年七月十九日十二時
    許違反保護令事實之部分未及審酌，尚有未洽，上訴人上訴意旨，認為被告於八
    十九年七月十九日十二時許違反保護令之犯行部分，與原審判決被告於八十九年
    六月二十四日上午十時許違反保護令之犯行部分，時間緊接，犯罪構成要件相同
    ，顯係基於概括犯意為之，具有連續犯之裁判上一罪關係，為起訴效力所及，原
    審未及判決，請求將原判決撤銷，為有理由，原判決既有上述未洽之處，自應由
    本院將原判決撤銷改判。爰審酌被告之品行、犯罪之動機、目的、手段、所生之
    危害及犯罪後猶飾詞狡辯，態度不佳等一切情狀，量處如主文所示之刑，並諭知
    易科罰金之折算標準，以資懲儆。
據上論斷，應依刑事訴訟法第四百五十五條之一第三項、第三百六十四條、第三百六
十九條第一項前段、第二百九十九條第一項前段，家庭暴力防治法第五十條第四款，
刑法第五十六條，罰金罰鍰提高標準條例第二條，判決如主文。
本案經檢察官王淑月到庭執行職務。
中    華    民    國      八十九      年     十      月      二十六     日
                                     臺灣雲林地方法院刑事第二庭
                                         審判長法官  紀  文  勝
                                               法官  趙  思  芸
                                               法官  冷  明  珍
右正本證明與原本無異。
不得上訴。
                                             書記官  周  麗  雲
中    華    民    國      八十九      年     十      月      二十七     日
家庭暴力防治法第五十條
違反法院依第十三條、第十五條所為之下列裁定者，為本法所稱之違反保護令罪，處
三年以下有期徒刑、拘役或科或併科新臺幣十萬元以下罰金：
  一、禁止實施家庭暴力行為。
  二、禁止直接或間接騷擾、接觸、通話或其他連絡行為。
  三、命遷出住居所。
  四、遠離住居所、工作場所、學校或其他特定場所。
  五、命完成加害人處遇計畫：戒癮治療、精神治療、心理輔導或其他治療、輔導。


司法院資訊處製作；財團法人民間司法改革基金會備份。
